【裁判字號】    90,易,1617
【裁判日期】    900914
【裁判案由】    竊盜
【裁判全文】
臺灣高雄地方法院刑事判決                          九十年度易字第一六一七號
    公  訴  人  臺灣高雄地方法院檢察署檢察官
    被      告  甲○○
右列被告因竊盜案件，經檢察官提起公訴（九十年度偵緝字第九一號）及移送併辦（
九十年度偵字第一五五九八號、屏東地方法院檢察署檢察官九十年度偵緝字第一四號
），本院判決如左：
    主  文
甲○○竊盜，處有期徒刑拾月。
    事  實
一、甲○○意圖為自己不法之所有，於民國八十九年四月四日晚上八時許，在台中市
    ○○路○段一一二巷五號前，以不明之小螺絲起子（未扣案）竊取乙○○所有停
    放於台中市○區○○路二段一一二巷五號前，車牌號碼ＭＮ—五三四二號白色自
    用小客車一部，得手後留供己用，隨後將該車棄置於高雄市○○區○○路與明德
    街口，嗣於八十九年四月九日下午一時三十許，為警在上開處所發現該車係經報
    失竊車輛，於車內照後鏡採得甲○○指紋比對後查獲。
二、案經高雄市政府警察局移送台灣高雄地方法院檢察署檢察官偵查起訴。
    理  由
一、訊之被告甲○○對於右開時、地竊取汽車之事實坦承不諱，且上開汽車為警尋獲
    時，在其車內後視鏡採得之指紋一枚，經比對結果與被告左姆指指紋相符等語，
    此有內政部警政署刑事警察局指紋鑑定書一份在卷足憑，且經證人丙○○即高雄
    市政府警察局刑警大隊鑑識組警員到庭結證明確（九十年六月八日調查筆錄），
    堪信被告前開自白與事實相符。此外，復有車輛竊盜資料個別查詢報表一份在卷
    可稽，本件事證明確，被告犯行堪以認定，應依法論科。
二、核被告所為係犯刑法第三百二十條第一項竊盜罪。爰審酌被告年輕體壯，不知勤
    奮工作，竟思不勞而獲，其犯罪之動機係圖一時便利、犯罪手段，其品性、生活
    狀況、智識程度、犯罪所生之損害，及犯罪後坦承不諱、態度尚佳等一切情狀，
    量處如主文所示之刑，以資懲儆。至被告行竊所用之不明螺絲起子，並未扣案，
    其材質、大小均無從認定，不能證明為兇器，且已滅失，此經被告供述在卷，爰
    不併為沒收之宣告，附此敘明。
三、移送併辦意旨另以：被告於（一）八十二年十一月間某日起至八十八年九月二十
    七日止，在台南、高雄、屏東等地竊取被害人傅成芬等人所有之兒童內褲等物共
    九次（九十年度偵緝字第一四號）；（二）九十年八月十六日上午六時五十分在
    高雄縣大社鄉力行巷六十二號，持Ｔ型扳手一支竊得被害人林玉梅所有之ＸＺＮ
    —六八五號輕型機車一輛（九十年度偵字第一五五九八號），認係犯竊盜罪，而
    與本件竊盜犯行有連續犯關係，屬裁判上一罪，而移送併案審判等語。訊之被告
    固坦承有於九十年八月十六日竊取林玉梅所有之ＸＺＮ—六八五號輕型機車一輛
    之事實，然堅決否認有自八十二年十一月間起在台南、高雄、屏東地區竊取傅成
    芬等人所有之兒童內褲等物共九次之犯行，辯稱該等犯行係伊父親林明雄及兄長
    林伊田所為，要求伊頂罪，伊不認識贓物持有人謝福來等語。
（一）按連續犯之成立，必須行為人主觀上基於概括犯意，連續數行為而犯同一罪名
      時，始能成立，所謂基於概括犯意，亦即行為人之多次犯罪行為，須自始均在
      一個預定犯罪計畫之內，出於主觀上始終同一犯意之進行，始足當之，其理論
      基礎乃在於一個犯罪意思決定，應僅科以一次刑罰之原理。然是否出於同一犯
      罪意思決定，仍應嚴格認定，並非一有多次犯同一罪名之罪，即概論以連續犯
      ，否則將使行為人多次違犯同一罪名之行為僅受一次刑罰，產生刑罰效果遞減
      之效應，既有寬縱犯罪之弊，亦難達刑罰之犯罪預防效果。
（二）經查：被告於本院審理中供陳，伊於九十年八月十六日竊取林玉梅所有之上開
      機車，係先前因案常來法院開庭致遭雇主辭退，為找工作而臨時起意所犯等語
      明確（九十年九月三日審判筆錄），且二次犯行時間相距達一年四月之久，是
      客觀上已難認被告係基於同一概括犯意為之；再者，移送併辦關於九十年度偵
      緝字第一四號案件部分，除犯罪時間係溯自八十一年十一月間至八十八年九月
      間，與本件前開論罪科刑部分顯有差距外，被告所涉嫌竊取之物品分別為他人
      衣物、童鞋、皮帶、衣架、音響、麥克風等物，與本件竊取之自小客車代步之
      犯罪性質亦迥然不同；參以被告於本院審理中供陳本件竊取乙○○所有之上開
      白色自小客車係因在台中工作時沒有錢回高雄，才起意竊取他人汽車用以開回
      高雄等語甚明（同上審判筆錄），顯見是本件被告前開論罪科刑之竊盜犯行，
      係單獨另起犯意所為，與移送併辦部分之犯行於主、客觀上均難認係基於同一
      犯罪意思決定所為，自與連續犯之要件不合。檢察官移送本院併案審理部分，
      與前開論罪科刑部分，既無連續犯關係，非屬裁判上一罪，其未經起訴，本院
      自無從予以審判，應將該部分卷宗檢還檢察官，由檢察官另行偵查辦理，併此
      敘明。
據上論斷，應依刑事訴訟法第二百九十九條第一項前段、刑法第三百二十條第一項、
罰金罰鍰提高標準條例第一條前段，判決如主文。
中      華      民      國    九  十    年      九      月    十  四    日
                                  臺灣高雄地方法院刑事第三庭
                                      法  官  葉  啟  洲
右正本證明與原本無異。
如不服本判決，應於判決送達後十日內，向本院提出上訴狀。
                                      書記官  盧  雅  婷
中      華      民      國    九  十    年      九      月    十  四    日
附錄本判決之論罪法條：
刑法第三百二十條第一項
意圖為自己或第三人不法之所有，而竊取他人之動產者，為竊盜罪，處五年以下有期
徒刑、拘役或五百元以下罰金。


司法院資訊處製作；財團法人民間司法改革基金會備份。
